臺灣新竹地方法院刑事判決
                                    110年度交易字第377號
公  訴  人  臺灣新竹地方檢察署檢察官
被      告  湯展義


上列被告因公共危險等案件，經檢察官提起公訴（110年度偵字
第4194、6021號），被告於本院準備程序為有罪之陳述，經本院
裁定進行簡式審判程序獨任審理，判決如下：
    主  文
湯展義駕駛動力交通工具而有吐氣所含酒精濃度達每公升零點二
五毫克以上情形，處有期徒刑參月，如易科罰金，以新臺幣壹仟
元折算壹日；又犯過失傷害罪，處有期徒刑肆月，如易科罰金，
以新臺幣壹仟元折算壹日。應執行有期徒刑陸月，如易科罰金，
以新臺幣壹仟元折算壹日。
    事  實
一、湯展義於民國110年3月26日晚間10時許，在新竹縣○○市○○○
    路000號「N House」酒吧飲用酒類，已達吐氣所含酒精濃度
    達每公升0.25毫克以上之情形，仍於翌(27)日凌晨1時許，
    駕駛車牌號碼000-0000號自用小客車上路，沿新竹縣竹北市
    自強北路路由南往北方向行駛（起訴書誤載為由北往南，應
    予更正），嗣於同(27)日凌晨1時4分許，湯展義行至自強北
    路與十興路2段之交岔路口時，本應注意遵守速限規定，且車
    輛行至交岔路口，其行進、轉彎，應遵守燈光號誌，亦應注意
    車前狀況，隨時採取必要之安全措施，而依當時天候晴、夜
    間有照明、柏油路面乾燥、無缺陷、無障礙物、視距良好等
    情，客觀上並無不能注意之情事，竟疏未注意及此，在速限
    為時速50公里之路段，貿然以時速70公里之速度闖越紅燈直
    行，適有陳美蓮駕駛車牌號碼000-0000號自用小客車，沿十
    興路2段由西往東方向行駛至上開路口，兩車閃避不及而發
    生擦撞，致陳美蓮因而受有右側第1、2、3、4肋骨骨折、右
    臉及右耳撕裂傷、頸部挫傷之傷害。湯展義於肇事後，在有
    偵查犯罪權限之機關或公務員尚不知何人為肇事者前，主動
    向據報前來現場處理車禍之警員坦承酒後肇事，而自願接受
    裁判，並經警於同(27)日凌晨2時13分許，當場測得湯展義
    吐氣所含酒精濃度達每公升0.50毫克，始悉上情。
二、案經陳美蓮訴由及新竹縣政府警察局竹北分局報請臺灣新竹
    地方檢察署檢察官偵查起訴。
    理  由
一、本件被告湯展義所犯之罪，均非法定刑為死刑、無期徒刑或
    最輕本刑3 年以上有期徒刑之罪，亦非高等法院管轄第一審
    之案件，而被告於準備程序進行中就被訴事實已為有罪之陳
    述，經本院告知簡式審判程序之旨，並聽取檢察官及被告之
    意見後，本院乃依刑事訴訟法第273 條之1 第1 項規定，裁
    定進行簡式審判程序，合先敘明。
二、訊據被告對於上開過失傷害及公共危險之事實，迭於警詢及
    偵查中、本院準備及簡式審判程序時均坦承不諱（見偵4194
    卷第11-11頁反面、第12-13頁反面、第68-68頁反面、第72-
    73頁反面；本院卷第32頁、第36-37頁），並有證人即告訴
    人陳美蓮於警詢及偵查中之證述可佐（見偵4194卷第14-14
    頁反面、第72-73頁反面），復有員警職務報告、道路交通
    事故現場圖(含草圖)、道路交通事故調查報告表㈠㈡、竹北分
    局六家派出所酒精測定紀錄表、財團法人工業技術研究院呼
    氣酒精測試器檢定合格證書、新竹縣政府警察局舉發違反道
    路交通管理事件通知單、新竹縣政府警察局竹北分局六家派
    出所道路交通事故肇事人自首情形紀錄表、車牌號碼000-00
    00、BFF-0775號自用小客車之車輛詳細資料報表、陳美蓮之
    東元醫療社團法人東元綜合醫院診斷證明書及中國醫藥大學
    新竹附設醫院診斷證明書、新竹地檢署勘驗筆錄各1 份、監
    視錄影畫面截取照片7 張、現場及車損照片54張在卷可參（
    見偵4194卷第10頁、第19-54頁、第56-57頁、第60-62頁、
    第75-76頁、第80-82頁），核被告之自白均與事實相符，本
    件犯行均至堪認定，應依法論科。
三、核被告所為，係犯刑法第185 條之3 第1 項第1 款之駕駛動
    力交通工具而有吐氣所含酒精濃度達每公升零點二五毫克以
    上情形之罪及同法第284 條前段之過失傷害罪。被告犯意個
    別、行為互殊，應分論併罰。公訴意旨固認被告因酒後駕車
    致人受傷，就過失傷害罪部分，應依道路交通管理處罰條例
    第86條第1項加重其刑，然因刑法第185條之3第1項已就行為
    人酒後駕車而吐氣所含酒精濃度達每公升0.25毫克以上或其
    他不能安全駕駛之行為單獨規範處罰，為免重複評價，就過
    失傷害罪部分，不應再依道路交通管理處罰條例之規定加重
    ，公訴意旨容有誤會，附此敘明。
四、被告於肇事後向據報前往處理之員警供承肇事犯罪，並於警
    方實施酒測前坦承有飲酒一節，有警詢筆錄、新竹縣政府警
    察局竹北分局六家派出所道路交通事故肇事人自首情形紀錄
    表1份在卷可佐（見偵卷第11頁反面、第60頁），是被告所
    犯公共危險及過失傷害二罪，均屬對於未發覺之犯罪自首而
    接受裁判，符合自首要件，爰均依刑法第62條前段之規定，
    減輕其刑。　　
五、爰審酌政府近年已大力宣導酒後駕車之危險性及違法性，被
    告明知酒精成分對人之意識能力有不良影響，酒後駕車對一
    般往來之公眾及駕駛人自身皆具有高度危險性，既漠視自己
    生命、身體之安危，亦罔顧公眾往來之安全，於服用酒類，
    吐氣所含酒精濃度達每公升0.50毫克之狀態下，竟仍心存僥
    倖，執意駕車行駛於道路上，又未遵守速限及號誌行駛而肇
    致本件車禍，造成告訴人受有右側第1、2、3、4肋骨骨折、
    右臉及右耳撕裂傷、頸部挫傷之傷害，所為均實屬不該；復
    考量被告犯後坦承犯行，惟尚未與被害人達成和解之犯後態
    度，兼衡其自承教育程度為高中肄業，案發時從事機電工程
    ，目前從事室內裝修，日薪新臺幣1,600元，未婚，無子女
    ，現與父母親、祖母及姊姊同住，暨本件犯罪之動機、目的
    、所生危害等一切情狀，分別量處如主文所示之刑及定其應
    執行之刑，並均諭知易科罰金之折算標準，以茲警惕。
據上論斷，應依刑事訴訟法第273 條之1 第1 項、第299 條第 1
項前段，判決如主文。
本案經檢察官蔡宜臻提起公訴，檢察官黃嘉慧到庭執行職務。
中    華    民    國   110    年    9     月    28    日
                  刑事第六庭  法  官   林涵雯
以上正本證明與原本無異。
如不服本判決應於收受本判決後20日內向本院提出上訴書狀，上
訴書狀應敘述具體理由。上訴書狀未敘述上訴理由者，應於上訴
期間屆滿後20日內補提理由書狀於本院(均須按他造當事人之人
數附繕本 )「切勿逕送上級法院」。 
中　　華　　民　　國　　110 　年　　9 　　月　　28　　日
                              書記官  林汶潔